nl: Eten, drinken en tabak > Voedselitems > Vlees, vis en eieren > Vlees > Lunch- en delicatessevleeswaren: Ham; Salami; Worsten
ro-RO: Alimente, băuturi și tutun > Produse alimentare > Carne, fructe de mare și ouă > Carne > Semipreparate din carne: Șuncă; Salam; Cârnați
en: Food, Beverages & Tobacco > Food Items > Meat, Seafood & Eggs > Meat > Lunch & Deli Meats: Ham; Salami; Sausages
ko: 식품/음료/담배 > 식품 > 축산물/수산물/달걀 > 고기 > 육가공품: 햄; 살라미; 소시지
pl: Żywność, napoje i tytoń > Żywność > Mięso, owoce morza i jajka > Mięso > Wędliny: Szynka; Salami; Kiełbasy
tr: Yiyecek, İçecekler ve Tütün Mamülleri > Yiyecek Çeşitleri > Et, Deniz Ürünleri ve Yumurtalar > Et > Öğle Yemeği ve Şarküteri Etleri: Jambon; Salam; Sosisler
ru: Продукты, напитки и табачные изделия > Пищевые продукты > Мясо, морепродукты и яйца > Мясо > Колбасы и мясные деликатесы: Ветчина; Салями; Колбасы и сосиски
zh-CN: 饮食/烟酒 > 食品 > 水产/肉/蛋 > 肉类 > 午餐/熟食肉: 火腿; 萨拉米香肠; 香肠
th: อาหาร เครื่องดื่ม และยาสูบ > รายการอาหาร > เนื้อสัตว์ อาหารทะเล และไข่ > เนื้อสัตว์ > ไส้กรอก: แฮม; ซาลามี; ไส้กรอก
bg-BG: Храна, напитки и тютюневи изделия > Хранителни продукти > Месо, морски дарове и яйца > Месо > Колбаси и месни деликатеси: Шунка; Салам; Колбаси
hr-HR: Hrana, piće i duhan > Prehrambeni artikli > Meso, morski plodovi i jaja > Meso > Salame i naresci: Šunka; Salama; Kobasice
lt-LT: Maistas, gėrimai ir tabakas > Maisto prekės > Mėsa, jūros gėrybės ir kiaušiniai > Mėsa > Kulinarijos gaminiai: Kumpis; Saliamis; Dešrelės
fi: Ruoka, juoma ja tupakkatuotteet > Ruokatuotteet > Liha, merenelävät ja kananmunat > Liha > Leikkeleet ja lihaviipaleet: Kinkku; Salami; Makkarat
ja: 食品・飲料 > 食品 > 肉・魚介類 > 肉 > 加工肉: ハム; サラミ; ソーセージ
fr: Alimentation, boissons et tabac > Aliments > Viande, poisson et fruits de mer, œufs > Viande > Viande froide et charcuterie: Jambon; Salami; Saucisses
pt-BR: Alimentos, bebidas e tabaco > Alimentos > Carne, frutos do mar e ovos > Carne > Carnes prontas e fatiadas: Presunto; Salame; Salsichas e linguiças
pt-PT: Comida, bebidas e tabaco > Artigos alimentares > Carne, peixe/marisco e ovos > Carne > Carnes frias e enchidos: Fiambre; Salame; Salsichas
cs: Jídlo, pití a tabák > Potraviny > Maso, ryby a vejce > Maso > Sekaná a lahůdková masa: Šunka; Salámy; Klobásy a párky
zh-TW: 食物、飲料和菸草 > 食品 > 肉/海鮮/蛋 > 肉類 > 熟肉製品: 火腿; 義大利臘腸; 香腸
sv: Mat, dryck och tobak > Livsmedel > Kött, skaldjur och ägg > Kött > Lunch- och delikatesskött: Skinka; Salami; Korvar
da: Fødevarer, drikkevarer og tobak > Fødevarer > Kød, fisk, skaldyr og æg > Kød > Frokost og delikatessemåltider: Skinke; Salami; Pølser
it: Cibo, bevande e tabacco > Alimenti > Carne, pesce e uova > Carne > Carne fredda affettata: Prosciutto; Salame; Salsicce
el: Τρόφιμα, ποτά & προϊόντα καπνού > Είδη διατροφής > Κρέας, θαλασσινά & αυγά > Κρέας > Μεσημεριανό & αλλαντικά: Ζαμπόν; Σαλάμι; Λουκάνικα
nb: Mat, drikkevarer og tobakk > Matvarer > Kjøtt, sjømat og egg > Kjøtt > Lunsj- og delikjøtt: Skinke; Salami; Pølser
hu: Élelmiszerek, italok és dohányáru > Élelmiszertételek > Hús, tenger gyümölcsei és tojások > Hús > Ebéd- és csemegehúsok: Sonkák; Szalámik; Kolbászok
sk-SK: Potraviny, nápoje a tabakové výrobky > Potraviny > Mäso, morské plody a vajcia > Mäso > Údeniny: Šunka; Saláma; Klobásy
vi: Thực phẩm, đồ uống và thuốc lá > Hàng thực phẩm > Thịt, hải sản và trứng > Thịt > Thịt nguội và thịt đã qua chế biến: Dăm bông; Salami; Xúc xích
sl-SI: Hrana, pijača in tobak > Prehrambeni izdelki > Meso, morski sadeži in jajca > Meso > Narezki in mesnine: Šunka; Salama; Klobase
de: Nahrungsmittel, Getränke & Tabak > Lebensmittel > Fleisch, Fisch, Meeresfrüchte & Eier > Fleisch > Fleisch- & Wurstwaren: Schinken; Salami; Würste
es: Alimentación, bebida y tabaco > Alimentos > Carne, marisco y huevos > Carne > Fiambres y embutidos: Jamón; Salami; Salchichas y embutidos